臺灣臺南地方法院臺南簡易庭民事判決
110年度南簡字第310號
原      告  江珮瑜  
訴訟代理人  曾邑倫律師
            錢師風律師
被      告  李哲凱    籍設新北市○○區○○路0段0號0樓                          （即新北○○○○○○○○）


上列當事人間請求給付報酬等事件，本院於民國110年3月11日言
詞辯論終結，判決如下：
    主      文
被告應給付原告新臺幣壹拾陸萬玖仟玖佰柒拾玖元，及自民國一
百一○年三月二十五日起至清償日止，按週年利率百分之五計算
之利息。
原告其餘之訴駁回。　　
訴訟費用由被告負擔百分之七十三，餘由原告負擔。
本判決第一項得假執行。　　
    事實及理由
一、被告受合法通知，無正當理由未於言詞辯論期日到場，核無
    民事訴訟法第386條所列各款情形，爰依原告之聲請，由其
    一造辯論而為判決。
二、原告起訴主張：
  ㈠原告與被告於民國109年9月10日間約定由其提供生活秘書服
    務(即由原告在臺南地區正職工作之餘以手機或電腦下單訂
    購商品寄至被告處所)，口頭約定每月報酬新臺幣（下同）2
    萬8,000元、福利金3,000元，共計3萬1,000元，並於每月結
    算代墊信用卡消費款後，由被告支付原告。嗣原告於109年1
    0月6日代墊信用卡消費款帳單出單後，要求被告付款，被告
    竟多次藉故推遲不給付，亦未依約支付報酬，原告分別於10
    9年10月19日13時許、109年10月20日14時許、109年10月25
    日4時許、109年11月5日18時許，以LINE通訊軟體告知被告
    ，被告始同意支付其代墊之信用卡款，惟迄今仍未給付。為
    此，爰依委任契約關係提起本件訴訟，請求被告給付代墊之
    信用卡消費款16萬9,979元，及109年9、10月份報酬、福利
    金6萬2,000元，合計23萬1,979元等語。
  ㈡並聲明：被告應給付23萬1,979元，及自起訴狀繕本送達翌
　　日起至清償日止，按週年利率百分之5計算之利息。
三、被告未於言詞辯論期日到場，亦未提出書狀做任何聲明或陳
    述。
四、本院得心證之理由：
　㈠查原告主張之上開事實，業據其提出與被告間之LINE對話擷
    圖、對話匯出文字檔及支出代墊明細為證(本院110年南司簡
    調字第53號卷第17至97頁)，經核無誤，被告亦未到庭或提
    出任何書狀予以爭執，是本院審酌卷附上開證據資料後，堪
    認原告主張其於109年9、10月間幫被告訂購物品代墊款項支
    出合計16萬9,979元之事實為可採。
　㈡按稱委任者，謂當事人約定，一方委託他方處理事務，他方
    允為處理之契約；受任人因處理委任事務，支出之必要費用
    ，委任人應償還之，並付自支出時之利息，民法第528條、
    第546條第1項分別定有明文。查被告委由原告代為訂購網路
    物品一事，業經認定如前，依其內容應較符合委任契約性質
    ，且依民法第529條規定，如屬關於勞務給付之契約，不屬
    於法律所定其他契約之種類者，適用關於委任之規定，是原
    告主張與被告間就代購物品工作部分係屬委任契約關係，尚
    非無憑，其依該契約關係按上開規定請求被告給付已代墊之
    信用卡消費款項合計16萬9,979元，於法即屬有據，應予准
    許。
　㈢原告固主張被告同意每月給付報酬2萬8,000元及福利金3,000
    元，合計3萬元1,000元，依民法第547條、第548條第2項規
    定請求被告給付109年9、10月之報酬及福利金合計6萬2,000
    元云云。惟查：
　1.按民法第528條規定：「稱委任者，謂當事人約定，一方委
    託他方處理事務，他方允為處理之契約。」，非以受任人受
    有報酬為要件，倘受任人主張其得請求報酬，即應就此有利
    之事實負舉證之責；民法第547條規定所謂依「習慣」或「
    依委任事務之性質」，前者一般指地方習慣或商業習慣，後
    者如受任人以事務之處理為其職業者，始足當之(最高法院8
    8年度台上字第2724號判決意旨參照)。準此，原告主張其受
    被告委任而依民法第547條規定請求報酬及福利金，即應就
    此有利於己之事實負舉證之責。
　2.查原告自承係與被告「口頭約定」每月報酬與福利金之金額
    (本院卷第102頁)，並無任何證據資料可供提出佐證，兩造
    間LINE對話，亦未提及任何有關報酬或福利金之內容，且原
    告陳稱係在設址臺南市之公司擔任正職員工，於正職工作之
    餘以手機或電腦等網路方式為被告下單採購物品(本院卷第2
    9頁)，足徵其並非以替被告採購物品為其從事之職業，復未
    提出任何證據說明一般地方習慣或商業習慣如何認定此一行
    為之報酬為若干，本院自難逕依原告上開主張認定其為被告
    採買物品一事有何報酬之約定，更無從依民法第547條、第5
    48條第2項規定判斷報酬之有無及高低。從而，原告請求被
    告給付其提供委任處理事務期間即109年9、10月之報酬、福
    利金合計6萬2,000元乙節，難可憑採，不應准許。
　㈣再按給付無確定期限者，債務人於債權人得請求給付時，經
    其催告而未為給付，自受催告時起，負遲延責任。其經債權
    人起訴而送達訴狀，或依督促程序送達支付命令，或為其他
    相類之行為者，與催告有同一之效力；遲延之債務，以支付
    金錢為標的者，債權人得請求依法定利率計算之遲延利息。
    但約定利率較高者，仍從其約定利率；應付利息之債務，其
    利率未經約定，亦無法律可據者，週年利率為百分之5，民
    法第229條第2項、第233條第1項、第203條分別定有明文。
    是原告併依前揭規定請求被告給付上開准許之金額自起訴狀
    繕本送達翌日即110年3月25日起至清償日止（公示送達公告
    參本院卷第23、25頁），按週年利率百分之5計算之利息，
    亦屬有據，應予允准。
五、綜上所述，原告依委任契約關係請求被告給付代墊之金額16
    萬9,979元，及自110年3月25日起至清償日止，按週年利率
    百分之5計算之利息，為有理由，應予准許。逾上開金額之
    主張，則屬無憑，應予駁回。
六、末按各當事人一部勝訴、一部敗訴者，其訴訟費用，由法院
    酌量情形，命兩造以比例分擔或命一造負擔，或命兩造各自
    負擔其支出之訴訟費用，民事訴訟法第79條定有明文。本件
    原告之訴為一部有理由、一部無理由，是本件訴訟費用即按
    兩造勝、敗比例確定各自負擔之比例如主文第3項所示。
七、本件係依民事訴訟法第427條第1項規定適用簡易訴訟程序所
    為被告部分敗訴之判決，依同法第389條第1項第3款規定，
    應職權就原告勝訴部分為假執行之宣告。
八、據上論結，本件原告之訴為一部有理由、一部無理由，依民
    事訴訟法第436條第2項、第385條第1項前段、第79條、第38
    9條第1項第3款，判決如主文。
中　　華　　民　　國　　110 　年　　4 　　月　　30　　日
                  臺灣臺南地方法院臺南簡易庭
                              法  官  林勳煜
上列正本證明與原本無異。
如不服本判決，應於判決送達後20日內，向本院提出上訴狀並表
明上訴理由，如於本判決宣示後送達前提起上訴者，應於判決送
達後20日內補提上訴理由書（須附繕本）。
如委任律師提起上訴者，應一併繳納上訴審裁判費。 　
中　　華　　民　　國　　110 　年　　4 　　月　　30　　日
　　　　　　　　　　　　　　　書記官  朱烈稽